# LUCAS PADILHA

FULL-STACK DEVELOPER



# **INFORMAÇÕES PESSOAIS**

- Praceta Verderena 9, Barreiro
- +351 912 015 235
- lucas padilha@icloud.com

### **SOBRE MIM**

Eu sou um cara apaixonado por números, raciocínio lógico e problemas complexos. Toda a minha experiência profissional (em diversas áreas) foi baseada com essa mentalidade e agora tenho a certeza que esse tipo de pensamento pode mudar qualquer ambiente de trabalho em que eu esteja.

# FORMAÇÃO ACADÉMICA

### Le Wagon - Lisboa (Portugal)

Full-stack web development | 2019

- RoR
- HTML5
- CSS3
- Javascript
- Bootstrap
- SQL,
- Git, GitHub
- Heroku

### FMU FISP - São Paulo - SP (Brasil)

Licenciatura Engenharia Civil | Fev 2012 - Jan 2015

- Cálculo Numérico
- Cálculo Estrutural
- Física
- Matemática

### **CNA - São Paulo - SP (Brasil)**

Curso de Inglês | Jan 2009 - Dez 2011

# LÍNGUAS

## **EXPERIÊNCIA PROFISSIONAL**

### Responsável de Armazéns e Logística

Grupo Brodheim | Jul 2017 - Out 2019 (Portugal)

- Gestão de mercadoria
- Inventários parciais e gerais
- Controlo logístico entre lojas da cadeia
- Contactos com fornecedores

### Professor de Matemática e Física

Centro de explicações Primavera | Jan 2017 - Jul 2017

- Explicações e aulas, em matemática e física, para alunos do  $1^{\circ}$  ao  $12^{\circ}$  ano.

### Coordenador de Equipa

Thousand Solutions | Mar 2016 - Jan 2017 (Portugal)

- Angariação directa de clientes para contratos empresariais de energia
- Gerir equipa para essa mesma função
- Liderar reuniões matinais diárias

### Vendedor e Sub-gerente

Levi Strauss & CO | Jan 2014 - Dez 2015 (Brasil)

- Gestão de equipa
- Venda de produtos ao público

### **PROJETOS PESSOAIS**

- Co-fundador do WALD project, um website que cria uma RailsApp apenas desenhando o esquema da base de dados. Confira em:
- waldproject.com